臺灣臺南地方法院臺南簡易庭民事判決
111年度南簡字第336號
原      告  良京實業股份有限公司

法定代理人  平川秀一郎


訴訟代理人  林良一  
被      告  莊泳清  
上列當事人間請求返還借款事件，經本院於民國111年4月14日言
詞辯論終結，判決如下：
    主      文
被告應給付原告新臺幣330,073元，及其中新臺幣289,890元自民
國95年10月25日起至清償日止，按年利率百分之13.114計算之利
息，及自民國95年10月25日起清償日止，按上開利率百分之20計
算之違約金。
訴訟費用新臺幣3,640元由被告負擔。
本判決得假執行。
　   事實及理由
一、原告起訴主張：被告於民國94年間向訴外人慶豐商業銀行銀
    行股份有限公司（下稱慶豐銀行）申辦個人信用貸款，約定
    借款額度新臺幣（下同）33萬元，前3個月利率按週年利率3
    ％固定計息，期滿後按放款基準利率加計年息8.75％即13.114
    ％計付利息，如未按期攤還本息，逾期在6個月以內者，按上
    開利率10％，逾期超過6個月者，按上開利率20％計算之違約
    金，若有任何一期未依約給付即視為全部到期。詎被告未履
    行繳款義務，依借款約定事項第6條及第9條規定，被告已喪
    失期限利益，借款視為全部到期，尚積欠本金及約定利息、
    違約金未清償。慶豐銀行已將上開債權讓與訴外人慶銀資產
    管理股份有限公司，慶銀資產管理股份有限公司再於98年6
    月29日讓與原告，並通知被告，原告已合法取得對被告之債
    權，屢次向被告催討，未獲被告清償。爰以起訴狀繕本送達
    被告再度為債權讓與之通知，並依消費借貸及債權讓與之法
    律關係，提起本件訴訟等語。並聲明：如主文第1項所示。
    　　 
二、被告未於言詞辯論期日到場，亦未提出書狀作何聲明或陳述
    。
三、原告主張之上開事實，業據其提出與所述相符之慶豐銀行貸
    款契約書、慶豐銀行交易明細查詢表、慶豐銀行放款基準利
    率歷次調整明細表、慶豐銀行債權讓與證明書、慶銀資產管
    理股份有限公司債權讓與證明書、原告存證信函為證（見本
    院卷第17-29頁）。被告對於原告主張之事實，未於言詞辯
    論期日到場，亦未提出任何書狀或證據以供本院審酌，本院
    綜合上開事證，依調查證據之結果，堪認原告主張之事實為
    可採信。從而，原告本於消費借貸及債權讓與之法律關係，
    請求被告給付如主文第1項所示之金額及利息、違約金，為
    有理由，應予准許。
四、按訴訟費用，由敗訴之當事人負擔；法院為終局判決時，應
    依職權為訴訟費用之裁判；民事訴訟法第78條及第87條第1
    項分別定有明文。經核本件訴訟費用額為3,640元（即第一
    審裁判費），原告之請求為有理由，爰依上開規定確定被告
    應負擔之訴訟費用如主文第2項所示。
五、本件係屬民事訴訟法第427條第1項簡易訴訟事件所為被告敗
    訴之判決，依同法第389條第1項第3款規定，應依職權宣告
    假執行。
六、據上論結，原告之訴為有理由，判決如主文。
中　　華　　民　　國　　111 　年　　4 　　月　　28　　日
  　　　　　　　　臺灣臺南地方法院臺南簡易庭　　　　　
                                  法  官  張桂美
以上正本係照原本作成。
如不服本判決，應於送達後20日內，向本院提出上訴狀並表明上
訴理由（須附繕本）。如委任律師提起上訴者，應一併繳納上訴
審裁判費。 
中　　華　　民　　國　　111 　年　　5 　　月　　2 　　日
                                  書記官  林彥丞